臺灣高雄地方法院民事裁定
111年度勞聲字第5號
聲  請  人  蔡王閃  
兼法定代理人蔡政璜  
            
聲請人與相對人古巴間聲請交付法庭錄影錄音光碟，本院裁定如
下：
    主  文
聲請駁回。
    理  由
一、按當事人及依法得聲請閱覽卷宗之人，因主張或維護其法律
    上利益，得於開庭翌日起至裁判確定後六個月內，繳納費用
    聲請法院許可交付法庭錄影內容，法院組織法第90條之1第1
    項前段定有明文。次按上開條文所定之法庭錄音、錄影，係
    指法院內開庭所為之錄音、錄影；警詢、偵查、「調解程序
    」或其他非關法庭開庭所為之錄音、錄影，均不屬之，法院
    辦理聲請交付法庭錄音錄影內容應行注意事項第1條復有明
    定。又當事人及依法得聲請閱覽卷宗之人，因主張或維護其
    法律上利益，聲請交付法庭錄音或錄影內容時，應敘明理由
    ，由法院為許可與否之裁定，法庭錄音錄影及其利用保存辦
    法第8條第1項亦定有明文。另按為維護法庭之公開透明及司
    法課責性，法院審理民事、刑事、行政訴訟案（事）件、家
    事及少年事件於法院內或其他法規規定之處所開庭時，應予
    錄音；其他案（事）件有必要錄音時，亦同；法院於必要時
    ，得在法庭內使用錄影設備錄影；法庭內之錄影，由審判長
    、受命法官或受託法官指揮實施，並命記明於筆錄，法庭錄
    音錄影及其利用保存辦法第2條第1項、第3項以及第7條亦有
    明定。可知法院於民事訴訟事件開庭時未必開啟法庭錄影，
    若法庭錄影有依審判長之指揮開啟實施，當會記明於筆錄。
二、本件聲請意旨略以：購買證據：111勞小字48號暨調解庭…：
    錄影錄音光碟等語。
三、經查：
　㈠聲請人為本院111年度勞小專調字第15號損害賠償事件（經調
    解不成立後，改分111年度勞小字第48號）勞動調解事件之
    當事人，且於111年6月4日具狀向本院聲請交付本院勞動調
    解時之錄影錄音光碟，惟依前揭規定，勞動調解程序非屬法
    院內開庭之程序，聲請人聲請交付前揭勞動調解期日所進行
    程序之錄影錄音光碟，於法不合，應予駁回。
　㈡另聲請人聲請本院111年度勞小字第48號事件之法庭錄影錄音
    光碟，僅稱購買證據云云，完全未敘明聲請交付法庭錄音光
    碟有何主張或維護法律上利益之理由，難認聲請人有何主張
    或維護法律上利益之事由，是核與前述法院組織法第90條之
    1第1項前段、法庭錄音錄影及其利用保存辦法第8條第1項規
    定之要件並不相符，再者，本件開庭審判長並未指揮開啟法
    庭錄影，此觀本院111年度勞小字第48號損害賠償事件於111
    年5月10日言詞辯論筆錄即明，是本件並無聲請人所聲請交
    付之錄影存在，本院無從交付之，聲請人之聲請於法未合，
    應予駁回。 
四、據上論結，本件聲請為無理由，爰裁定如主文。　　　　　
中　　華　　民　　國　　111 　年　　6 　　月　　16　　日
                  勞動法庭   審判長法　官　洪培睿
                                   法　官  鄭峻明
　　　　　　　　　　　　　　　　　 法　官  吳芝瑛
以上正本係照原本作成。
如對本裁定抗告須於裁定送達後10日內向本院提出抗告狀，並繳
納裁判費新台幣1,000元。　　　　　　　　　　　　　　　　
中　　華　　民　　國　　111 　年　　6 　　月　　16　　日
                                   書記官  劉玟君